【裁判字號】    97,上訴,4062
【裁判日期】    971127
【裁判案由】    毒品危害防制條例
【裁判全文】
臺灣高等法院刑事判決                97年度上訴字第4062號
上  訴  人
即  被  告  甲○○
                    現於台灣台北監獄台北分監
上列上訴人因毒品危害防制條例案件，不服臺灣板橋地方法院96
年度訴字第4696號、97年度訴字第892號，中華民國97年6月6日
第一審判決（起訴案號：臺灣板橋地方法院檢察署96年度毒偵字
第8828號及第9742號、9944號），提起上訴，本院判決如下：
    主  文
上訴駁回。
    理  由
一、甲○○前曾有竊盜、軍法逃亡等前科，復於(一)民國九十年二
    月間因施用第二級毒品案件，經台灣板橋地方法院 (下稱同
    院)以九十年度毒聲字第九０八號裁定送觀察、勒戒後，因
    認無繼續施用毒品之傾向，於九十年三月十二日觀察、勒戒
    執行完畢釋放出所，並經臺灣板橋地方法院檢察署檢察官於
    同日以九十年度毒偵字第一０三八號為不起訴處分確定；再
    於(二)九十年三、四月間因施用第一、二級毒品案件，經同院
    以九十年度毒聲字第一五五七號裁定送勒戒處所觀察、勒戒
    後，因認有繼續施用毒品之傾向，再經同院以九十年度毒聲
    字第一八八七號裁定令入戒治處所施以強制戒治一年，嗣因
    戒治成效良好，經同院以九十一年度毒聲字第八六三號裁定
    停止戒治所餘戒治期間付保護管束，於九十一年四月十一日
    停止戒治出所，於九十一年五月六日保護管束期滿視為強制
    戒治執行完畢，並經檢察官提起公訴，經本院以九十一年度
    上訴字第五一七號分別判處有期徒刑九月、五月，應執行有
    期徒刑一年確定；復於(三)九十二年間因施用第一、二級毒品
    案件，經本院以九十二年度毒聲字第二０一八號裁定令入戒
    治處所施以強制戒治，於九十三年一月九日因毒品危害防制
    條例修正施行釋放出所（未執行完畢），並經檢察官提起公
    訴，經同院以九十二年度訴字第一八七五號分別判處有期徒
    刑一年、七月，應執行有期徒刑一年四月確定；又於(四)九十
    二年間因施用第一級毒品案件，經同院以九十二年度訴字第
    一五二七號判處有期徒刑五月確定，上開(三)、(四)之罪經同院
    裁定更定應執行刑為有期徒刑一年八月確定，並與上開(二)之
    罪接續執行，於九十四年十月四日假釋出監付保護管束，在
    假釋期間，復於(五)九十四年間因偽造文書案件，經同院以九
    十四年度訴字第二四一三號判處有期徒刑六月確定，並經撤
    銷前案假釋，應執行殘刑有期徒刑六月十二日，嗣因上開(三)
    、(四)、(五)之罪均合於中華民國九十六年罪犯減刑條例之規定
    ，經同院以九十六年度聲減字第六一八九號裁定均予減刑，
    並更定應執行刑為有期徒刑一年三月確定；再於(六)九十五年
    間因偽造文書案件，經臺灣士林地方法院以九十五年度簡字
    第七一九號判處有期徒刑四月確定，嗣經同院以九十六年度
    聲減字第七三六號裁定減為有期徒刑二月，經接續執行於九
    十六年十月三日縮刑期滿執行完畢。
二、詎甲○○猶不知悔改，復基於施用第一級毒品海洛因及第二
    級毒品甲基安非他命之犯意 (被告於九十六年十月三十日、
    同年十一月二十七日為警查獲施用第一、二級毒品部分，未
    據上訴而確定)，於九十六年十二月五日十七時三十分許為
    警採尿前二十六小時、九十六小時內，在臺北縣板橋市○○
    路一五五巷十五號租屋處等地，先後以將海洛因置入針筒內
    注入體內之方式，及將甲基安非他命置入吸食器上燃燒加熱
    產生煙霧之方式，分別施用第一級毒品海洛因及第二級毒品
    甲基安非他命一次。嗣於同年十二月下午十五時三十分許，
    為警在上開住處查獲，並扣得海洛因一包及及其所用供施用
    毒品用之分裝鏟一支。
三、案經台北縣警察局新店分局報請台灣板橋地方法院檢察署檢
    察官偵查起訴。
    理   由
一、訊據上訴人即被告甲○○矢口否認上開犯行，辯稱：中和分
    局於九十六年十二月四日下午有查到我，到了隔天新店分局
    又來再抓我，我從中和分局移送後，自地檢署回家即沒有再
    施用毒品了等語。經查：
(一)被告於九十六年十二月四日下午十五時五十二分許為警採尿
    前26小時、96小時內某時，有施用第一級毒品海洛因、第二
    級毒品甲基安非他命之行為，業經台灣板橋地方法院於九十
    七年七月三十一日判處有期徒刑十一月、六月，合併定執行
    刑一年四月，並於同年九月一日送執行確定 (下稱前案)，
    有本院被告前案紀錄表乙份可佐，且經本院調閱該案卷宗審
    核無誤。而本案係於九十六年十二月五日下午十五時三十分
    許，至被告住處查獲，並於同日十七時三十分許採尿送驗，
    亦有採尿同意書乙紙在卷可稽 (偵卷第二十頁)。被告為警
    查獲後所採集之尿液，經送請檢驗之結果，確呈鴉片類陽性
    及安非他命類陽性反應，有臺灣檢驗科技股份有限公司分別
    於九十六年十二月二十四日所出具之濫用藥物尿液檢驗報告
    各一份附卷可稽 (偵卷第五十二頁)。被告前案採尿時間，
    距本案採尿時間，並未逾二十六小時，以施用海洛因代謝時
    間最長時限二十六小時計之，固不能排除係前案施用時代謝
    之殘餘。
(二)惟人體施用毒品後，經由代謝作用，由尿液中排出，隨時間
    之經過，尿液中可檢出之藥物濃度隨之遞減，此乃必然之結
    論。若被告於九十六年十二月四日偵訊後返家，未再施用毒
    品，衡情其於九十六年十二月五日採尿時，尿液中毒品檢出
    之濃度應較九十六年十二月四日採尿時為低。本件，依被告
    前案之檢驗報告所載，甲基安非他命濃度為5415、嗎啡為
    6101，本案之檢驗報告所載，甲基安非他命濃度為9365、嗎
    啡為10334，均較前案採尿之濃度高出甚多，顯見，被告於
    九十六年十二月四日偵訊後返家至次日為警查獲前，仍有施
    用第一級毒品海洛因及第二級毒品甲基安非他命之行為，此
    外，復有扣案之粉末乙包及分裝鏟一支可佐，該包粉末經送
    檢驗係海洛因，驗餘重0．0391公克，亦有交通部民用航空
    局航空醫務中心毒品鑑定書一份足資佐證 (原審卷第五十七
    頁)。被告所辯並不可採，事證明確，應依法論科。
二、核被告所為，係犯毒品危害防制條例第十條第一項、第二項
    之施用第一級毒品海洛因及第二級毒品甲基安非他命罪名。
    被告持有第一級毒品海洛、第二級毒品甲基安非他命之行為
    ，為施用之高度行為所吸收，不另論罪。又被告前曾受有如
    事實欄第一項所載之犯罪科刑及執行情形，有本院被告前案
    紀錄表一份在卷可憑，其於受有期徒刑之執行完畢後，五年
    以內故意再犯本件有期徒刑以上之罪，為累犯，應依刑法第
    四十七條第一項之規定加重其刑。
三、原審詳查後，以被告犯行明確，援引毒品危害防制條例第十
    條第一項、第二項、第十八條第一項前段，刑法第十一條前
    段、第四十七條第一項規定，並爰審酌被告前已因施用毒品
    經觀察、勒戒後而獲不起訴處分之寬典，並因施用毒品而經
    強制戒治並多次負有刑責，猶應知所惕勵，對於施用毒品之
    違法性及可罰性，應有明確而強烈之認識，詎其不知悛悔，
    復行施用海洛因及甲基安非他命，戕害自己身心健康，兼衡
    其智識程度、犯罪動機、目的及犯罪後之態度等一切情狀，
    分別量處有期徒刑九月、六月。並說明扣案之海洛因一包，
    依毒品危害防制條例第十八條第一項前段沒收銷燬之；分裝
    鏟一支，係被告所有供施用毒品所用之物，業據被告供承在
    卷，應依刑法第三十八條第一項第二款宣告沒收等語。核原
    審認事用法，均無違誤，量刑亦頗適當。被告上訴，認本案
    與前案為單一案件，本件為前案判決效力所及云云，核無理
    由，上訴應予駁回。
據上論斷，應依刑事訴訟法第三百六十八條，判決如主文。
本案經檢察官侯千姬到庭執行職務。
中    華    民    國    97    年    11    月    27    日
                  刑事第十七庭  審判長法  官  趙功恆
                                      法  官  高明哲
                                      法  官  陳世宗
以上正本證明與原本無異。
施用第一級毒品部分如不服本判決，應於收受送達後10日內向本
院提出上訴書狀，其未敘述上訴之理由者並得於提起上訴後10日
內向本院補提理由書（均須按他造當事人之人數附繕本）「切勿
逕送上級法院」。
施用第二級毒品部分不得上訴
                                      書記官  魏汝萍
中    華    民    國    97    年    11    月    27    日


司法院資訊處製作；財團法人民間司法改革基金會備份。
